【裁判字號】    89,上訴,2620
【裁判日期】    890529
【裁判案由】    偽造有價證券等
【裁判全文】
臺灣高等法院刑事判決                          八十九年度上訴字第二六二號
    上  訴  人  臺灣臺北地方法院檢察署檢察官
    上  訴  人
    即  被  告  寅○○
                乙○○
                庚○○
                甲○○
    被      告  癸○○
                午○○
                戊○○
                己○○
                丁○○
                子○○
                卯○○
                己○○
                丑○○
                辰○○
    右  共  同
    指定辯護人  本院公設辯護人
    被      告  乙○○
                辛○○
    右  共  同
    指定辯護人  本院公設辯護人
    上  訴  人
    即  被  告  丁○○
    右  一  人
    選任辯護人  林德川
    被      告  丙○○
            國民
                壬○○
                巳○○
    右三人共同
    選任辯護人  陳德文
右上訴人因偽造有價證券案件，不服臺灣台北地方法院八十七年度訴字第一八三六號
，中華民國八十九年五月二十九日第一審判決（起訴案號：臺灣台北地方法院檢察署
八十七年度偵字第一一一九○號、第一○四三四號、第一三一一○號，及移送併辦：
台灣台北地方法院檢察署八十七年度偵字第二三六七七號、第二三六七八號、第二五
○三四號、八十八年度偵字第七一○○號，台灣士林地方法院檢察署八十七年度偵字
第六八八一號）提起上訴，本院判決如左：
    主  文
上訴駁回。
甲○○、丁○○均緩刑貳年。
    事  實
一、乙○○（起訴書誤載為王啟銘，六十一年二月二十日生）曾於民國（征同）八十
    六年間，因違反麻醉藥品管理條例，經臺灣台北地方法院判處有期徒刑六月，於
    八十六年十月二十八日易科罰金執行完畢，其係偽造統一發票集團之黃專訓與陳
    建廷（均經檢察官另案提起公訴）之朋友。辛○○（六十五年四月十八日生）於
    八十四年間，因違反同條例案件，經台灣士林地方法院判處有期徒刑六月，於八
    十四年八月十五日縮短刑期出監執行完畢，亦與上開集團之吳清火（檢察官另案
    提起公訴）熟識。癸○○（六十三年一月十七日生）係黃專訓之堂妹；午○○（
    六十二年五月二十二日生）則認識蘇清火集團之郭雅莉、吳嘉男（均經檢察官另
    案提起公訴）；戊○○（四十九年二月二十日生）係黃專訓之親戚。渠等於八十
    五年十月十一日至八十七年二月十九日之行為時均係已滿二十歲之成年人，與任
    冠俊（另結），及少年即戊○○之女甲○○（七十年二月三日生，另由臺灣台北
    地方法院少年法庭審理），均明知渠等所收受之統一發票係黃專訓與吳清火、陳
    建廷等人，將未中獎之統一發票上之末四尾或末五尾號碼塗改而偽造成中獎之統
    一發票，竟與之基於共同意圖為自己不法之所有及行使偽造私文書之概括犯意聯
    絡，分別將收受自黃專訓、陳建廷、吳清火或郭雅莉、吳嘉男處之偽造統一發票
    ，癸○○於八十六年六月六日、七日及十三日，乙○○自八十六年三月十日起至
    同年十月二十七日，午○○自八十六年十二月十日起至八十七年二月十九日，戊○○於八十六年六月七日及十四日，甲○○於八十六年六月六日、十四日、二十
    一日，任冠俊自八十五年十月十一日起至八十六年七月十七日，辛○○於八十六
    年一月三十一日，各於背面填寫具領獎金資料後，連同國民身分證，持往台北縣
    、市、基隆市、桃園縣等地之多家行庫而加以行使之，共同連續詐領每張新台幣
    （下同）一千元或四千元不等之獎金，使各該金融機構之承辦人員陷於錯誤，誤
    認係中獎之統一發票，在分別扣除稅金後，交付中獎金額予癸○○等人收受（詐
    領時間、地點、統一發票號碼、金額均詳附表一至六所示），足以生損害於附表
    一至六所示之各金融機構及稅捐稽徵機關對統一發票核獎資料之正確性。計：癸○○向上海商業儲蓄銀行內湖分行等金融機構騙取四千元獎金九次，共三萬六千
    元；乙○○詐得四千元獎金二百十六次，共八十六萬四千元；午○○騙得一千元
    獎金七十四次，四千元獎金八十六次，共四十一萬八千元；戊○○詐得四千元獎
    金八次，共三萬二千元；甲○○詐得四千元獎金六次，共二萬四千元；任冠俊騙
    取四千元獎金九次，共三萬六千元；辛○○騙得一千元獎金一次，四千元獎金六
    次，共二萬五千元，得款後均朋分花用。
二、寅○○（四十九年八月十三日生）與其妻黃春香（四十七年九月二十八日生，另
    結），及庚○○（六十五年九月三十日生）、曾慧鋒（五十一年三月三十一日生
    ，另結）於八十六年三月十日至八十七年五月二十五日行為時，均係已滿二十歲
    之成年人，與斯時未滿十八歲之乙○○（六十九年六月八日生，為寅○○、黃春
    香之女，庚○○之妻（原判決誤書為「夫」），及少年丙○○（七十一年二月二
    十八日生，為寅○○、黃春香之子，另由原法院少年法庭審理），均明知沈敏聖
    （已死亡，另經檢察官為不起訴處分）所交付之統一發票係其將未中獎之統一發
    票上之末三尾、末四尾或末五尾號碼塗改而偽造成中獎之統一發票，竟與之基於
    共同意圖為自己不法之所有及行使偽造私文書之概括犯意聯絡，寅○○於八十六
    年九月十二日起至八十七年五月十八日，黃春香自八十六年九月八日起至同年十
    月十三日，乙○○於八十六年八月十四日起至同年月二十七日，庚○○自八十六
    年八月八日起至同年十月一日，曾慧鋒自八十六年三月十日至起八十七年四月三
    十日，丙○○於八十七年五月二十五日，分別持偽造之統一發票，於背面填寫具
    領獎金資料後，連同國民身分證，持往台北縣、市、桃園縣等地之多家行庫而加
    以行使之，共同連續詐領每張二百元、一千元或四千元不等之獎金，使各該金融
    機構之承辦人員陷於錯誤，誤認係中獎之統一發票，在分別扣除稅金後，交付中
    獎金額予寅○○等人收受（詐領時間、地點、統一發票號碼、金額均詳附表七至
    十三所示），足以生損害於附表七至十三所示之各金融機構及稅捐稽徵機關對統
    一發票核獎資料之正確性。計：寅○○向第一商業銀行華江分行等金融機構詐騙
    四千元獎金三十一次，一千元四次，共十二萬八千元；黃春香詐騙四千元獎金三
    十三次，一千元八次，共十四萬元；乙○○詐取四千元獎金五次，共二萬元；庚○○騙取四千元獎金八次，共三萬二千元；曾慧鋒詐得四千元獎金三十六次，一
    千元十三次，二百元一次，共十五萬七千二百元；丙○○則騙得四千元獎金一次
    ，得款後朋分花用。
三、己○○係六十二年十一月一日生，於八十六年五月十日至同年八月二十一日行為
    時，係滿二十歲之成年人，明知綽號「小葉」之二十餘歲不詳姓名男子所交付之
    中獎發票係被塗改號碼之偽造統一發票，竟於上開期間在台北市士林地區之撞球
    房，交付其中之十七張與丙○○、十九張與壬○○、四張與巳○○、三張與黃志
    偉（另結），及十二張與斯時未滿十八歲之丁○○（六十九年六月十二日生）、
    十六張與少年戊○○（七十年十月五日生，另由台灣板橋地方法院少年法庭審理
    ）。丁○○、丙○○、壬○○、巳○○及黃志偉、戊○○亦明知中獎發票係被塗
    改號碼之偽造統一發票，猶與己○○、「小葉」基於共同意圖為自己不法之所有
    及行使偽造私文書之概括犯意聯絡，己○○於八十六年五月十日起至同年六月十
    七日，黃志偉於同年五月二十六日，戊○○於同年六月十日起至同年月十七日，
    丁○○、丙○○、壬○○、巳○○分別於同年八月二十日、二十一日，在偽造之
    統一發票背面填寫具領獎金資料後，連同國民身分證，持往台北縣、市等地之多
    家行庫而加以行使之，共同連續詐領每張一千元或四千元不等之獎金，使各該金
    融機構之承辦人員陷於錯誤，誤認係中獎之統一發票，在分別扣除稅金後，交付
    中獎金額予己○○等人收受（詐領時間、地點、統一發票號碼、金額均詳附表十
    四至二十所示），足以生損害於附表十四至二十所示之各金融機構及稅捐稽徵機
    關對統一發票核獎資料之正確性。計：己○○向台北銀行大同分行等金融機構詐
    騙四千元獎金九次，一千元七次，共四萬三千元；丁○○詐得四千元獎金一次，
    一千元十一次，共一萬五千元；丙○○騙得四千元獎金一次，一千元十六次，共
    二萬元；壬○○詐得四千元獎金一次，一千元十八次，共二萬二千元；巳○○詐
    得一千元獎金四次，共四千元；黃志偉騙取四千元獎金二次，一千元一次，共九
    千元；戊○○詐取四千元獎金十五次，一千元一張，共六萬一千元，得手後均朋
    分花用。
四、子○○明知綽號「阿吉」之年約二十餘歲不詳姓名年籍男子，於八十六年六月間
    在台北市○○路某舞廳所交付之中獎統一發票，係被塗改號碼之偽造統一發票，
    猶與之基於共同意圖為自己不法之所有及行使偽造私文書之概括犯意聯絡，於八
    十六年六月十一日及十二日，在偽造之統一發票背面填寫具領獎金資料後，連同
    國民身分證，持往台北市彰化銀行長安東路分行等多家行庫而行使之，共同連續
    詐領每張一千元獎金一次，四千元獎金七次，使各該金融機構之承辦人員陷於錯
    誤，誤認係中獎之統一發票，在分別扣除稅金後，交付中獎金額與子○○收受（
    詐領時間、地點、統一發票號碼、金額均詳附表二一所示），足以生損害於附表
    二一所示之各金融機構及稅捐稽徵機關對統一發票核獎資料之正確性。計子○○
    詐騙二萬九千元得逞，與「阿吉」朋分花用。
五、壬○○（另結）明知不詳姓名成年人某甲所交付之統一發票，係將未中獎之統一
    發票上之末四尾或末五尾號碼塗改而偽造成中獎之統一發票，竟於八十六年四月
    二十二日至同年九月二十七日間，分別交付其中之八張、五張、十五張、二十一
    張與卯○○、及斯時未滿十八歲之己○○（六十八年十二月二十七日）、庚○○
    （另結）、辛○○（七十一年十二月二十四日生，另由少年法庭審理）。庚○○
    、卯○○、己○○、辛○○均明知壬○○所交付之中獎統一發票係被塗改號碼之
    偽造統一發票，竟與壬○○及某甲基於共同意圖為自己不法之所有及行使偽造私
    文書之概括犯意聯絡，壬○○於八十六年四月二十二日起至同年七月十五日，卯
    ○○於同年六月二十八日，己○○於同年六月三十日起至同年七月二日，辛○○
    於同年八月六日、七日，分別在偽造之統一發票背面填寫具領獎金資料後，連同
    國民身分證，持往台北縣、市等地之多家行庫兌領而行使之，連續詐領每張一千
    元或四千元不等之獎金，使各該金融機構之承辦人員陷於錯誤，誤認係中獎之統
    一發票，在分別扣除稅金後，交付中獎金額與壬○○等人收受（詐領時間、地點
    、統一發票號碼、金額均詳附表二二至二六所示），足以生損害於附表二二至二
    六所示之各金融機構及稅捐稽徵機關對統一發票核獎資料之正確性。計：壬○○
    向第一銀行新莊分行等行庫詐取四千元獎金四十一次，一千元二十六次，共十九
    萬元；庚○○詐得四千元獎金八次，共三萬二千元；卯○○詐取四千元獎金五次
    ，共二萬元；己○○騙取四千元獎金十四次，一千元獎金一次，共五萬七千元；
    辛○○詐得四千元獎金六次，一千元十五次，共三萬九千元。得款後朋分花用。
六、丑○○曾於八十年間因違反麻醉藥品管理條例案件，經臺灣台北地方法院判處有
    期徒刑三月，於八十一年三月十八日易科罰金執行完畢，又於八十二年間，因違
    反同條例案件，經臺灣台北地方法院判處有期徒刑六月，於八十二年五月二十六
    日易科罰金執行完畢，復於八十三年間因違反上開條例案件，經臺灣台北地方法
    院判處有期徒刑六月，於八十四年一月九日縮刑期滿出監執行完畢。詎其猶不知
    悔改，明知年約三十餘歲綽號「小趙」及年約二十餘歲綽號「小宗」之不詳姓名
    男子，於八十五年十二月四日上午，在台北市○○路所交付之中獎統一發票，係
    被塗改號碼之偽造統一發票，仍與其基於共同意圖為自己不法之所有及行使偽造
    私文書之概括犯意聯絡，於八十五年十二月四日至八十六年一月四日間，在偽造
    之統一發票背面填寫具領獎金資料後，連同國民身分證，持往台北市松山區之金
    融機構兌領換獎而行使之，連續詐領每張四千元獎金五次，使各該金融機構之承
    辦人員陷於錯誤，誤認係中獎之統一發票，在分別扣除稅金後，交付中獎金額與
    丑○○收受（詐領時間、地點、統一發票號碼、金額均詳附表二七所示），足以
    生損害於附表二七所示之各金融機構及稅捐稽徵機關對統一發票核獎資料之正確
    性。丑○○計詐騙二萬元得逞，與「小趙」、「小宗」朋分花用。
七、辰○○明知葉榮木（經檢察官另案提起公訴）於八十六年八月初，在台北縣樹林
    鎮所交付之中獎統一發票，係被塗改號碼之偽造統一發票，竟與其基於共同意圖
    為自己不法之所有及行使偽造私文書之概括犯意聯絡，於同年八月六日及七日，
    在偽造之統一發票背面填寫具領獎金資料後，連同國民身分證，持往台北縣、市
    之金融機構兌換獎金而行使之，連續詐領每張四千元獎金四次，一千元獎金二次
    ，使各該金融機構之承辦人員陷於錯誤，誤認係中獎之統一發票，在分別扣除稅
    金後，交付中獎金額與辰○○收受（詐領時間、地點、統一發票號碼、金額均詳
    附表二八所示），足以生損害於附表二八所示之各金融機構及稅捐稽徵機關對統
    一發票核獎資料之正確性。辰○○計詐得一萬四千元，與葉榮木朋分花用。
八、丁○○明知年約二十四歲之黃大威（詳細年籍不詳，未據起訴）於八十六年七月
    間，在台北縣板橋市某保齡球館所交付之中獎統一發票，係被塗改號碼之偽造統
    一發票，竟與其基於共同意圖為自己不法之所有及行使偽造私文書之概括犯意聯
    絡，於同年七月十一日至同年八月二十六日，在偽造之統一發票背面填寫具領獎
    金資料後，連同國民身分證，持往台北縣、市之金融機構兌換獎金而行使之，連
    續詐領每張四千元獎金十二次，使各該金融機構之承辦人員陷於錯誤，誤認係中
    獎之統一發票，在分別扣除稅金後，交付中獎金額與辰○○收受（詐領時間、地
    點、統一發票號碼、金額均詳附表二九所示），足以生損害於附表二九所示之各
    金融機構及稅捐稽徵機關對統一發票核獎資料之正確性。丁○○共詐騙四萬八千
    元得逞，與黃大威朋分花用。
九、甲○○明知年約四十餘歲之李祖風 (年籍不詳，未據起訴）於八十六年六月三十
    日所交付之中獎統一發票，係被塗改號碼之偽造統一發票，竟與之基於共同意圖
    為自己不法之所有及行使偽造私文書之概括犯意聯絡，於當日在偽造之統一發票
    背面填寫具領獎金資料後，連同國民身分證，持往台北市之金融機構兌換獎金而
    行使之，連續詐領每張四千元獎金十四次，使各該金融機構之承辦人員陷於錯誤
    ，誤認係中獎之統一發票，在分別扣除稅金後，交付中獎金額與甲○○收受（詐
    領時間、地點、統一發票號碼、金額均詳附表三十所示），足以生損害於附表三
    十所示之各金融機構及稅捐稽徵機關對統一發票核獎資料之正確性。甲○○計詐
    騙五萬六千元得逞，與李祖風朋分花用。
十、案經財政部租稅教育及宣傳推行小組函送台灣台北地方法院檢察署檢察官偵查起
    訴暨內政部警政署刑事警察局移送台灣台北地方法院檢察署檢察官偵查併自動檢
    舉及台灣板橋地方法院移送台灣士林地方法院檢察署檢察官偵查後移送併辦。
    理  由
一、右開犯罪事實，業據上訴人即被告寅○○（原審卷(二)第二五八、三二三、三二四
    頁，原審卷(三)第六十四頁）、乙○○（原審卷(三)第六十四頁背面）、庚○○（原
    審卷(三)第六十四頁背面）及被告癸○○（原審卷(二)第二七九、二八○頁，原審卷
    (三)第六十三頁）、乙○○（原審卷(二)第二八○頁，原審卷(三)第六十三頁背面）、
    午○○（原審卷(二)第二八○頁背面，原審卷(三)第六十三頁背面）、戊○○（原審
    卷(二)第二八○頁，原審卷(三)第六十四頁）、己○○（原審卷(二)第三二四頁，原審
    卷(三)第六十四頁背面、第六十八頁背面）、丑○○（原審卷(二)第二五一、三○二
    、三○三頁，原審卷(三)第一○三、一○四頁）等人，對右開犯罪事實均坦承不諱
    。又上訴人即被告丁○○（原審卷(三)第六十七頁）、甲○○（原審卷(二)第二三一
    頁背面，原審卷(三)第六十七頁）及被告辛○○（原審卷(三)第六十七頁背面）、丁○○（原審卷(三)第六十五頁）、丙○○（原審卷(三)第六十五頁）、壬○○（原審
    卷(三)第六十五頁背面）、巳○○（原審卷(三)第六十五頁背面）、己○○（原審卷
    (三)第六十六頁背面）、辰○○（原審卷(三)第六十六頁背面）、卯○○（原審卷(三)
    第六十六頁）、子○○（原審卷(三)第六十六頁）等人，均直承於右揭時、地持塗
    改號碼之偽造統一發票向銀行兌領獎金等情屬實，僅辯稱：伊等均不知該統一發
    票係偽造云云。
二、經查，統一發票中獎機率甚低，欲中一千元或四千元獎項尤屬不易，此為眾所週
    知之事實，被告癸○○等人或同時或於短時間內，取得大量獎金為一千元或四千
    元之中獎統一發票，此證之甲○○供稱：「一天之內拿了十多次給我，一次一張
    。」等語即明（原審卷(三)第六十七頁），是渠等對於該統一發票係經偽造乙情，
    衡情焉能無所懷疑？又被告等人均係於短期間內，轉換至數個不同之金融機構兌
    換獎金，縱於同一天內兌換亦不例外，顯然悖異一般人於同一天內至同一金融機
    構兌獎之常態，足徵渠等係畏罪情虛，此由被告丑○○於原審訊問中坦承：「因
    怕被識破，才會至不同銀行兌領獎金。」等語（見原審八十九年三月二十四日訊
    問筆錄，原審卷(二)第三○三頁），寅○○供稱：「為何會到不同銀行去領，應該
    是怕被識破。」等語（原審卷(二)第三二四頁），益徵明白。且被告丁○○、丙○○、壬○○、巳○○等人於收受偽造統一發票時均知情乙節，亦據交付渠等統一
    發票之被告己○○迭於原審訊問（原審卷(二)第三二四頁）、審理中（原審卷(三)第
    六十四頁背面至第六十五頁、第六十八頁背面）供述無訛。參以被告乙○○等人
    多不否認對統一發票之來源有所懷疑，乙○○供稱：「我懷疑是假的。」（原審
    卷(二)第二八○頁、卷(三)第六十三頁背面），庚○○供稱：「領了幾次覺得不對就
    沒有再領。」（原審卷(三)第六十四頁背面），己○○供稱：「小葉一直拿給我，
    我覺得奇怪。」（原審卷(二)第三二四頁），益徵被告辛○○等人辯稱不知情云云
    ，要屬嗣後卸責之詞，委無可採。
三、此外，復有台北縣稅捐稽徵處 86.10.16.北縣稅工字第一九三二九號函附之偽造
    統一發票影本多紙（偵字第一五九號影卷編號第六至九頁、第十二、十三頁、第
    二十三至二十六頁），財政部租稅教育及宣傳小組台稅宣字第八七一九六一二四
    七號函送之使用偽造統一發票一覽表及偽造統一發票原本（偵字第二三六七七、
    二三六七八號卷證物封套），刑事警察局函送之偽造統一發票影本多紙及兌領翻
    拍照片（偵字第二五○三四號卷），台北縣稅捐稽徵處瑞芳分處、台北縣稅捐稽
    徵處汐止辦事處、台北市稅捐稽徵處、台北市稅捐稽徵處萬華分處、台北市稅捐
    稽徵處內湖分處、財政部租稅教育及宣傳小組等機關函送之偽造統一發票影本多
    紙、使用偽造統一發票一覽表（偵字第一○四三四號卷第五、三十四、三十五、
    四十、六十一、六十二、六十六、七十三至七十五、七十九頁），刑事警察局函
    送之偽造統一發票原本（偵字第七一○○號影卷證物封套）等證物，附卷足資佐
    證。綜上所述，本件被告等人犯行均臻明確，應予依法論科。
四、按統一發票係營業稅法第三十二條第一項所定營業人銷售貨物或勞務，開立予買
    受人之憑證，性質上屬私文書。觀之同法條第三項明定：「統一發票，由政府印
    製『發售』，或核定營業人『自行印製』．．．．．．。」尤為明瞭。至財政部
    法第五十八條訂定之「統一發票給獎辦法」，旨在防止逃漏、控制稅源及促進統
    一發票之推行，而以定期開獎，給予獎金之方式，鼓勵買受人向營業人索取統一
    發票，為其附隨目的。又有價證券固以實行券面所表示之權利時，必須占有該券
    為特質，但具有此項特質之證券（文書），在論理法則上，不能解釋為均屬有價
    證券。統一發票中獎與否，純繫於偶然之事實，不因中獎人必須占有該中獎之統
    一發票，始得領取獎金（統一發票給獎辦法第九條參照），而影響統一發票之私
    文書性質。最高法院著有八十九年度台上字第二六○八號判決可稽。
五、被告等人行使偽造統一發票領獎以詐取財物之行為，核係犯刑法第二百十六條、
    第二百十條行使偽造私文書罪、同法第三百三十九條第一項詐欺取財罪。公訴人
    認被告所為行使刑法第二百十六條、第二百十條偽造私文書部分係犯刑法第二百
    零一條第一項之偽造有價證券罪（行使偽造有價證券行為，為偽造有價證券所吸
    收），顯係誤認統一發票之性質，已如前述，該部分起訴法條尚有未洽，惟因二
    者社會基本事實相同，爰依法變更該部分起訴法條。按共同正犯之意思聯絡，原
    不以數人間直接發生者為限，即有間接之聯絡者，亦包括在內。如甲分別邀約乙
    、丙犯罪，雖乙、丙間彼此應無直接之聯絡，亦無礙於其為共同正犯之成立，此
    據最高法院七十七年台上字第二一三五號判例闡釋在案。是被告癸○○、乙○○
    、午○○、戊○○、辛○○與任冠俊、黃專訓、陳建廷、吳清火、郭雅莉、吳嘉
    男及少年甲○○間；被告寅○○、乙○○、庚○○與黃春香、曾慧鋒、沈敏聖及
    少年丙○○間；被告己○○、丁○○、丙○○、壬○○、巳○○與黃志偉、「小
    葉」及少年戊○○間；被告子○○與「阿吉」間；被告卯○○、己○○與壬○○
    、庚○○、某甲及少年辛○○間；被告丑○○與「小趙」、「小宗」間；被告辰
    ○○與葉榮木間；被告丁○○與黃大威間；被告甲○○與王祖風間，均有犯意之
    聯絡及行為之分擔，應論以共同正犯。又被告等人均係嗣後收受已偽造完成之統
    一發票，且渠等僅意在行使以詐領獎金，在別無其他積極證據之下，尚難認被告
    等與偽造統一發票之人就偽造行為，有犯意聯絡或行為分擔而應負共犯之責，應
    予敘明。被告等人行使偽造私文書、詐欺取財之犯行，均時間緊接，犯罪構成要
    件相同，顯各係基於概括之犯意而為，均為連續犯，應依刑法第五十六條之規定
    各以一罪論，並均加重其刑。被告所犯上開行使偽造私文書與詐欺取財二罪之間
    ，有方法結果之牽連關係，應依刑法第五十五條之規定，從一重依刑法第二百十
    六條、第二百十條行使偽造私文書罪論處。再被告乙○○曾於八十六年間，因違
    反麻醉藥品管理條例，經台灣台北地方法院判處有期徒刑六月，於八十六年十月
    二十八日易科罰金執行完畢；被告辛○○於八十四年間，因違反同條例案件，經
    台灣士林地方法院判處有期徒刑六月，於八十四年八月十五日縮短刑期出監執行
完畢；被告丑○○曾於八十年間因違反麻醉藥品管理條例案件，經台灣台北地方
    法院判處有期徒刑三月，於八十一年三月十八日易科罰金執行完畢，又於八十二
    年間，因違反同條例案件，經台灣台北地方法院判處有期徒刑六月，於八十二年
    五月二十六日易科罰金執行完畢，復於八十三年間因違反上開條例案件，經台灣
    台北地方法院判處有期徒刑六月，於八十四年一月九日縮刑期滿出監執行完畢各
    節，有台灣高等法院檢察署刑案紀錄簡覆表、台灣高等法院被告全國前案紀錄表
    多紙在卷可按，其於有期徒刑執行完畢後五年內，再犯有期徒刑以上之刑之本罪
    ，為累犯，均應依刑法第四十七條之規定遞加重其刑。次查，被告癸○○、乙○○、午○○、戊○○、辛○○、寅○○、庚○○、己○○於右揭行為時，均係滿
    二十歲之成年人，被告乙○○、丁○○、己○○、壬○○、庚○○與同案少年丙○○、戊○○、辛○○於斯時均係十四歲以上未滿十八歲之少年，此有渠等年籍
    資料在卷足憑，是被告癸○○、乙○○、午○○、戊○○、辛○○、寅○○、庚○○、己○○八人分別與被告乙○○、丁○○、己○○、壬○○、庚○○及同案
    少年丙○○、戊○○、辛○○共犯本案之罪，均應依少年事件處理法第八十五條
    第一項規定遞加重其刑，至被告乙○○、丁○○、己○○三人則依刑法第十八條
    第二項減輕其刑，並依法先加後減之。被告寅○○所為如附表八編號三十至三五
    之犯行，被告午○○所為如附表三編一五五至一六○之犯行，共犯曾慧鋒所為如
    附表十三編號四四至五○之犯行，及與被告寅○○等共同實施犯罪之少年丙○○
    所為如附表十二所示之犯行，即台灣台北地方法院檢察署八十七年度偵字第二三
    六七七號、第二三六七八號、八十七年度偵字第二五○三四號、八十八年度偵字
    第七一○○號移送併辦部分，雖未據檢察官提起公訴，惟與已起訴之犯罪事實間
    有連續犯之裁判上一罪關係，另台灣士林地方法院檢察署八十七年度偵字第六八
    八一號移送併辦被告己○○部分，與已起訴之犯罪事實同一，均為起訴效力所及
    ，法院自得併予審理，附此敘明。
六、原審引用刑法第二十八條、第五十六條、第二百十六條、第二百十條、第三百三
    十九條第一項、第五十五條、第十八條第二項、第四十七條、第七十四條第一款
    ，少年事件處理法第八十五條第一項，罰金罰鍰提高標準條例第一條前段，審酌
    被告乙○○、辛○○、丑○○有如事實欄所載之前科，猶不思悛悔，被告乙○○
    、午○○、寅○○詐領次數甚多，金額不小，其餘被告所詐金額較少，及其之素
    行、犯罪動機、目的、手段、犯後態度等一切情狀，分別論處被告癸○○、午○○、戊○○、寅○○、庚○○、己○○等人成年人與未滿十八歲之人共同連續行
    使偽造私文書足以生損害於公眾及他人罪，分別量處癸○○、戊○○、庚○○、
    己○○各有期徒刑陸月；午○○處有期徒刑拾月；寅○○處有期徒刑捌月。論處
    被告乙○○、辛○○成年人與未滿十八歲之人共同連續行使偽造私文書足以生損
    害於公眾及他人罪，乙○○累犯處有期徒刑壹年貳月；辛○○累犯處有期徒刑陸
    月。論處被告乙○○、丁○○、丙○○、壬○○、巳○○、子○○、卯○○、己○○、辰○○、丁○○、甲○○、丑○○等人共同連續行使偽造私文書足以生損
    害於公眾及他人罪，量處被告乙○○、丁○○、丙○○、壬○○、卯○○、己○○各處有期徒刑肆月；巳○○處有期徒刑參月；子○○、辰○○各處有期徒刑伍
    月；丁○○、甲○○各處有期徒刑陸月；丑○○累犯處有期徒刑陸月。並以被告
    癸○○、戊○○、丁○○、丙○○、壬○○、巳○○、子○○、卯○○、己○○
    、辰○○等人，前均未曾受過有期徒刑以上刑之宣告，此有前揭前案紀錄表在卷
    足徵，其因一時貪念致罹刑章，且均已將所詐領之獎金匯還財政部租稅教育及宣
    導推行小組，有匯款單多紙附卷可稽，或情節較輕微，經此科刑之教訓，當知所
    警惕而無再犯之虞，原審認彼等所受刑之宣告以暫不執行為適當，爰併宣告緩刑
    二年，以啟自新。復敘明扣案之偽造統一發票，業已行使交付各行庫轉送各稅捐
    稽徵處收執，非屬被告所有之物，自無從為沒收之諭知。經核原審判決認事用法
    及量刑，均無違誤，被告猶執陳詞上訴指摘原判決不當，固為無理由，檢察官指
    被告等所為，係犯偽造有價證券罪上訴，如前所述，亦有未洽，均應予駁回。惟
    被告甲○○、丁○○等人，前均未曾受過有期徒刑以上刑之宣告，此有前揭前案
    紀錄表在卷可稽，其等因一時貪念致罹刑章，且上訴後亦均已將所詐領之獎金匯
    還財政部租稅教育及宣導推行小組，有匯款單附卷可稽，經此科刑之教訓，當知
    所警惕而無再犯之虞，本院認彼等所受刑之宣告亦以暫不執行為適當，爰併宣告
    緩刑二年，以啟自新。
七、被告寅○○、卯○○、子○○經合法傳喚無正當理由而不到庭，爰不待其陳述逕
    行判決之。
據上論斷，應依刑事訴訟法第三百六十八條、三百七十一條，判決如主文。
本案經檢察官沈明倫、吳國南到庭執行職務。
中      華      民      國    九十      年      一      月      四      日
                              臺灣高等法院刑事第九庭
                                    審判長法  官  李  文  成
                                          法  官  周  盈  文
                                          法  官  官  有  明
右正本證明與原本無異。
如不服本判決應於收受送達後十日內向本院提出上訴書狀，其未敘述上訴之理由者並
得於提起上訴後十日內向本院補提理由書（均須按他造當事人之人數附繕本）。
                                          書記官  林  蓓  瑜
中    華    民    國    九十      年      一        月        八        日
刑法第二百十條
偽造、變造私文書，足以生損害於公眾或他人者，處五年以下有期徒刑。
刑法第三百三十九條
一意圖為自己或第三人不法之所有，以詐術使人將本人或第三人之物交付者，處五年
  以下有期徒刑、拘役或科或併科一千元以下罰金。
二以前項方法得財產上不法之利益或使第三人得之者亦同。
三前二項之未遂犯罰之。
附表
一、癸○○
 編號       銀  行              分行      發票號碼        日期      金 額
  1      上海商業儲蓄銀行       內湖      HＺ00000000     00.6.13    肆仟元
  2      華僑銀行               內湖      HＺ00000000     00.6.13    肆仟元
  3      彰化銀行               內湖      HＺ00000000     00.6.13    肆仟元
  4      華僑銀行               東湖      HＺ00000000     00.6.13    肆仟元
  5      台灣銀行               基隆      HＺ00000000     00.6.6     肆仟元
  6      合作金庫               基隆      HＺ00000000     00.6.6     肆仟元
  7      泛亞銀行               汐止      HＺ00000000     00.6.7     肆仟元
  8      台灣土地銀行           內湖      HＺ00000000     00.6.13    肆仟元
  9      彰化銀行               仁愛      HK00000000     (不詳)     肆仟元
二、乙○○
 編號       銀  行              分行      發票號碼        日期      金 額
  1      第一銀行               大同      GＺ00000000     00.4.16    肆仟元
  2      第一銀行               南京東路  GＺ00000000   00.4.30    肆仟元
  3      第一銀行               永和      GＺ00000000     00.4.24    肆仟元
  4      第一銀行               士林      GＺ00000000     00.5.5     肆仟元
  5      第一銀行               士林      FＺ00000000     00.3.11    肆仟元
  6      第一銀行               西門      GＺ00000000     00.4.10    肆仟元
  7      第一銀行               民權      GＺ00000000     00.4.16    肆仟元
  8      第一銀行               松山      GＺ00000000     00.4.9     肆仟元
  9      第一銀行               仁和      GＺ00000000     00.4.7     肆仟元
  10     第一銀行               仁和      GＺ00000000     00.4.7     肆仟元
  11     第一銀行               信義      HＺ00000000     00.6.16    肆仟元
  12     第一銀行               總行      HＺ00000000     00.6.11    肆仟元
  13     第一銀行               興雅      HＺ00000000     00.6.17    肆仟元
            肆仟元
  14     第一銀行               總行      HＺ00000000     00.6.6     肆仟元
         肆仟元
  15     第一銀行               南京東路  GＺ00000000     00.5.21    肆仟元
            肆仟元
  16     第一銀行               南京東路  FＺ00000000     00.3.20    肆仟元
           肆仟元
  17     第一銀行               大稻埕    GＺ00000000     00.4.17    肆仟元
             肆仟元
  18     第一銀行               南港      GＺ00000000     00.4.9     肆仟元
           肆仟元
  19     第一銀行               八德      GＺ00000000     00.4.8     肆仟元
           肆仟元
  20     第一銀行               八德      GＺ00000000     00.4.8     肆仟元
           肆仟元
  21     第一銀行               南京東路  FＺ00000000     00.10.27   肆仟元
                                  肆仟元
  22     第一銀行               華江      GＺ00000000     00.4.10    肆仟元
                              肆仟元
  23     第一銀行               汐止      HＺ00000000     00.6.5     肆仟元
                             肆仟元
  24     第一銀行               汐止      GＺ00000000     00.6.5     肆仟元
                             肆仟元
  25     第一銀行               八德      GＺ00000000     00.5.16    肆仟元
  26     台灣銀行               士林      HＺ00000000     00.5.16    肆仟元
  27     台灣銀行               士林      HＺ00000000     00.5.16    肆仟元
  28     第一銀行               建成      GＺ00000000     00.5.16    肆仟元
  29     第一銀行              (不詳)     GＺ00000000     00.5.21    肆仟元
  30     第一銀行               永和      HＺ00000000     00.6.10    肆仟元
  31     第一銀行               永和      HＺ00000000     00.6.10    肆仟元
  32     萬通商業銀行           新莊      GＺ00000000     00.4.29    肆仟元
  33     萬通商業銀行           汐止      HＺ00000000     00.6.5     肆仟元
  34     萬通商業銀行           汐止      HＺ00000000     00.6.5     肆仟元
  35     萬通商業銀行           士林      HＺ00000000     00.6.5     肆仟元
  36     萬通商業銀行           士林      HＺ00000000     00.6.5     肆仟元
  37     華南銀行               忠興      GＺ00000000     00.4.26    肆仟元
  38     華南銀行               新莊      GＺ00000000     00.4.29    肆仟元
  39     華南銀行               三重      GＺ00000000     00.4.16    肆仟元
  40     華南銀行               建成      GＺ00000000     00.4.21    肆仟元
  41     華南銀行               東湖      FＺ00000000     00.3.10    肆仟元
  42     華南銀行               中崙      GＺ00000000     00.4.9     肆仟元
  43     華南銀行               中崙      GＺ00000000     00.4.9     肆仟元
  44     華南銀行               松山      GＺ00000000     00.4.9     肆仟元
  45     華南銀行               懷生      GＺ00000000     00.4.26    肆仟元
  46     華南銀行               中崙      HＺ00000000     00.6.18    肆仟元
  47     華南銀行               延吉      HＺ00000000     00.6.17    肆仟元
  48     華南銀行               雙和      GＺ00000000     00.4.24    肆仟元
  49     華南銀行               瑞祥      GＺ00000000     00.4.17    肆仟元
  50     華南銀行               大稻埕    GＺ00000000     00.4.17    肆仟元
  51     華南銀行               龍江      GＺ00000000     00.4.30    肆仟元
  52   華南銀行               西園      GＺ00000000     00.4.28    肆仟元
  53     華南銀行              (不詳)     FＺ00000000     00.3.31    肆仟元
  54     華南銀行              (不詳)     GQ00000000     (不詳)     肆仟元
  55     華南銀行               敦和      GＺ00000000     00.4.7     肆仟元
  56     華南銀行               南松山    GＺ00000000     00.5.2     肆仟元
  57     華南銀行               營業部    HＺ00000000     00.6.11    肆仟元
  58     華南銀行               南松山    GＺ00000000     00.5.16    肆仟元
  59     華南銀行               南港      GＺ00000000     00.5.24    肆仟元
  60     華南銀行               東台北    GＺ00000000     00.5.21    肆仟元
  61     華南銀行               南港      FＺ00000000     00.3.26    肆仟元
  62     華南銀行               敦化      HK00000000                0仟元
  63     華南銀行               萬華      HＺ00000000     00.6.11    肆仟元
  64     華南銀行               汐止      GＺ00000000     00.5.24    肆仟元
  65     華南銀行               石牌HＺ00000000     00.6.5     肆仟元
  66     華南銀行               石牌      GＺ00000000     00.6.5     肆仟元
  67     華南銀行               樟樹灣    FＺ00000000     00.3.10    肆仟元
  68     台灣中小企銀           永吉      HＺ00000000     00.6.6     肆仟元
  69     台灣中小企銀           松山      GＺ00000000     00.5.21    肆仟元
  70     台灣中小企銀           營業部    HＺ00000000     00.6.11    肆仟元
  71     台灣中小企銀           建國      GＺ00000000     00.4.30    肆仟元
  72     (不詳)                (不詳)     HＺ00000000     00.3.10    肆仟元
  肆仟元
  73     彰化銀行               內湖      FＺ00000000     00.3.10    肆仟元
  74     彰化銀行               汐止      FＺ00000000     00.4.24    肆仟元
  75     彰化銀行              (不詳)     GＺ00000000     00.4.24    肆仟元
  76     彰化銀行               新店      GＺ00000000     00.4.24    肆仟元
  77     彰化銀行               東基隆    FＺ00000000     00.3.31    肆仟元
  78     彰化銀行               忠孝東路  GＺ00000000     00.4.26   肆仟元
  79     彰化銀行               三重埔    GＺ00000000     00.4.16    肆仟元
  80     彰化銀行              (不詳)     GQ00000000     (不詳)     肆仟元
  81     彰化銀行               松山      FＺ00000000     00.3.18    肆仟元
  82     彰化銀行               松山      GＺ00000000     00.4.8     肆仟元
  83     彰化銀行               松山      GＺ00000000     00.4.8     肆仟元
  84     彰化銀行               復興      GＺ00000000     00.4.16    肆仟元
  85     彰化銀行               南港      GＺ00000000     00.5.24    肆仟元
  86     彰化銀行               台北      HＺ00000000     00.6.11    肆仟元
  87     彰化銀行               東台北    GＺ00000000     00.5.21    肆仟元
  88     彰化銀行               晴光      HＺ00000000     00.6.18    肆仟元
  89     彰化銀行               中崙      GＺ00000000     00.5.16    肆仟元
  90     彰化銀行               福和      HＺ00000000     00.6.10    肆仟元
  91     彰化銀行              (不詳)     HＺ00000000     00.6.11    肆仟元
  92     彰化銀行       西松      GＺ00000000     00.5.21    肆仟元
  93     彰化銀行               北門      GＺ00000000     00.4.17    肆仟元
  94     彰化銀行               大安      GQ00000000     (不詳)     肆仟元
  95     彰化銀行               永春      FＺ00000000     00.3.13    肆仟元
  96     中興銀行               中山      FＺ00000000     00.4.7     肆仟元
  97     土地銀行               桃園      GＺ00000000     00.4.29    肆仟元
  98     土地銀行               南港      GＺ00000000     00.5.24    肆仟元
  99     土地銀行              (不詳)     GＺ00000000     00.4.29    肆仟元
  100    土地銀行               仁愛      GＺ00000000     00.5.2     肆仟元
  101    土地銀行               儲蓄部    GＺ00000000     00.5.2     肆仟元
  102    土地銀行               三重      GＺ00000000     00.4.16    肆仟元
  103    土地銀行               雙和      GＺ00000000     00.4.28    肆仟元
  104    土地銀行               民權      GＺ00000000     00.4.16    肆仟元
  105    土地銀行               內湖      GＺ00000000     00.4.16    肆仟元
  106    土地銀行               內湖      GＺ00000000     00.4.16    肆仟元
  107    土地銀行               長安      FＺ00000000     00.4.1     肆仟元
  108    土地銀行               長安      GＺ00000000     00.5.16    肆仟元
  109    土地銀行              (不詳)     GD00000000     (不詳)     肆仟元
  110    土地銀行               復興      GＺ00000000     00.6.18    肆仟元
  111    土地銀行              (不詳)     HＺ00000000     00.7.12    肆仟元
  112    土地銀行               基隆      FＺ00000000     00.3.31    肆仟元
  113    土地銀行               古亭      FＺ00000000     00.3.21    肆仟元
  114    土地銀行               忠孝      GＺ00000000     00.4.26    肆仟元
  115    土地銀行               儲蓄部    HＺ00000000     00.6.16    肆仟元
  116    土地銀行               儲蓄部    HＺ00000000     00.6.16    肆仟元
  117    台灣中小企銀           汐止      FＺ00000000     00.3.27    肆仟元
  118    台灣中小企銀           汐止      HB00000000     (不詳)     肆仟元
  119    台灣中小企銀           南台北    FＺ00000000     00.3.21    肆仟元
  120    台灣中小企銀          (不詳)     HB00000000     (不詳)     肆仟元
  121    台北銀行               雙園      GＺ00000000     00.4.28    肆仟元
  122    台北銀行               松南      GＺ00000000     00.4.28    肆仟元
  123    台北銀行               萬華      GＺ00000000     00.4.28    肆仟元
  124    台北銀行               復興      GＺ00000000     00.4.30    肆仟元
  125    台北銀行               南港      GＺ00000000     00.5.5     肆仟元
  126    台北銀行               文德      GＺ00000000     00.5.5     肆仟元
  127    台北銀行               士林      GＺ00000000     00.4.21    肆仟元
  128    台北銀行               士林      GＺ00000000     00.4.21    肆仟元
  129    台北銀行               基隆路    GＺ00000000     00.4.23    肆仟元
  130    台北銀行               嘉興      GＺ00000000     00.4.23    肆仟元
  131    台北銀行               大同      GＺ00000000     00.4.17    肆仟元
  132    台北銀行               民生      GＺ0000000000.4.17    肆仟元
  133    台北銀行               民生      GＺ00000000     00.4.17    肆仟元
  134    台北銀行               福港      GＺ00000000     00.4.21    肆仟元
  135    台北銀行               忠孝      GＺ00000000     00.5.2     肆仟元
  136    台北銀行               松山      GＺ00000000     00.4.9     肆仟元
  137    台北銀行               仁愛      GＺ00000000     00.4.7     肆仟元
  138    台北銀行               桂林      GＺ00000000     00.4.10    肆仟元
  139    台北銀行               松山      GＺ00000000     00.4.9     肆仟元
  140    台北銀行               桂林      GＺ00000000     00.4.10    肆仟元
  141    台北銀行               松隆      GＺ00000000     00.4.7     肆仟元
  142    台北銀行               中崙      GＺ00000000     00.4.8     肆仟元
  143    台北銀行               金華      HＺ00000000     00.6.16    肆仟元
  144    台北銀行               金華      HＺ00000000     00.6.16    肆仟元
  145    台北銀行               南京東路  GＺ00000000     00.5.21    肆仟元
  146    台北銀行               永春      GＺ00000000     00.5.16    肆仟元
  147    台北銀行               永吉      GＺ00000000     00.5.21    肆仟元
  148    台北銀行               城東      GＺ00000000     00.5.21    肆仟元
  149    台北銀行               文德      HＺ00000000     00.6.5     肆仟元
  150    台北銀行               劍潭      HＺ00000000     00.6.5     肆仟元
  151    台北銀行               福港      HＺ00000000     00.6.5     肆仟元
  152    台北銀行               莊敬      HＺ00000000     00.6.10    肆仟元
  153    台北銀行               信義      HＺ00000000     00.6.6     肆仟元
  154    台北銀行              (不詳)     GＺ00000000     00.4.29    肆仟元
  155    萬太商業銀行           土城      GＺ00000000     00.4.9     肆仟元
  156    萬太商業銀行           三重      GＺ00000000     00.4.16    肆仟元
  157    上海商業儲蓄銀行       汐止      GＺ00000000     00.5.27    肆仟元
  158    上海商業儲蓄銀行       汐止      HＺ00000000     00.7.7     肆仟元
  159    上海商業儲蓄銀行      (不詳)     HM00000000    (不詳)     肆仟元
  160    上海商業儲蓄銀行       汐止      GＺ00000000     00.4.18    肆仟元
  161    上海商業儲蓄銀行       世貿      GＺ00000000     00.5.16    肆仟元
  162    上海商業儲蓄銀行       松山      HＺ00000000     00.6.18    肆仟元
  163    上海商業儲蓄銀行       松南      HＺ00000000     00.6.6     肆仟元
  164    上海商業儲蓄銀行       承德      GＺ00000000     00.6.18    肆仟元
  165    上海商業儲蓄銀行       中山      GＺ00000000     00.6.18    肆仟元
  166    上海商業儲蓄銀行       營業部    GＺ00000000     00.4.16    肆仟元
  167    (不詳)                (不詳)     GＺ00000000     00.5.16    肆仟元
  168    泛亞銀行               吉林      GＺ00000000     00.6.18    肆仟元
  169    台灣中小企銀          (不詳)     GＺ00000000     00.4.24    肆仟元
  170    花蓮區中小企銀         中和      GＺ00000000     00.4.28    肆仟元
  171    花蓮區中小企銀         中和      GＺ00000000     00.4.28    肆仟元
  172    花蓮區中小企銀         永和      GＺ00000000     00.4.24    肆仟元
  173    花蓮區中小企銀         清水      GＺ00000000     00.4.10    肆仟元
  174    花蓮區中小企銀         重慶      GＺ00000000     00.4.10    肆仟元
  175    花蓮區中小企銀         土城      GＺ00000000     00.4.10    肆仟元
  176    花蓮區中小企銀         永和      HＺ00000000     00.6.10    肆仟元
  177    花蓮區中小企銀         台北      GＺ00000000     00.5.21    肆仟元
  178    台灣銀行               南門      GＺ00000000     00.4.28    肆仟元
  179    台灣銀行               中和      GＺ00000000     00.4.28    肆仟元
  180    (不詳)                 松山      FF00000000     (不詳)     肆仟元
  181    大安商業銀行           忠孝      HＺ00000000     00.6.17    肆仟元
  182    大安商業銀行           基隆路    HＺ00000000     00.6.10    肆仟元
  183    大安商業銀行           基隆路    HＺ00000000     00.6.10    肆仟元
  184    大安商業銀行           汐止      GＺ00000000     00.4.21    肆仟元
  185    大安商業銀行           營業部    GＺ00000000     00.4.26    肆仟元
  186    大安商業銀行           忠孝      HＺ00000000     00.6.17    肆仟元
  187    大安商業銀行           忠孝      FＺ00000000     00.3.13    肆仟元
  188    大安商業銀行           延平      GＺ00000000     00.4.21    肆仟元
  189    大安商業銀行           汐止      GＺ00000000     00.4.21    肆仟元
  190    大安商業銀行           延平      GＺ00000000     00.4.21    肆仟元
  191    大安商業銀行           長安東路  GＺ00000000     00.4.8     肆仟元
  192    大安商業銀行           南京東路  FＺ00000000     00.3.21    肆仟元
  193    華僑銀行               基隆      FＺ00000000     00.3.31    肆仟元
  194    華僑銀行               內湖      GＺ00000000     00.4.25    肆仟元
  195    華僑銀行               大安      HＺ00000000     00.6.10    肆仟元
  196    華僑銀行               營業部    HＺ00000000     00.6.11    肆仟元
  197    華僑銀行               士林      GＺ00000000     00.4.21    肆仟元
  198    華僑銀行               台北      GＺ00000000     00.4.21    肆仟元
  199    華僑銀行               民生      GＺ00000000     00.4.30    肆仟元
  200台灣中小企銀           永和      GＺ00000000     00.4.24    肆仟元
  201    (不詳)                (不詳)     GＺ00000000     00.4.8     肆仟元
  202    (不詳)                (不詳)     GE00000000     (不詳)     肆仟元
  203    (不詳)                (不詳)     GQ00000000     (不詳)     肆仟元
  204    (不詳)                (不詳)     GQ00000000     (不詳)     肆仟元
  205    泛亞銀行               士林      FＺ00000000     00.3.20    肆仟元
  206    泛亞銀行               汐止      GＺ00000000     00.6.5     肆仟元
  207    泛亞銀行               汐止      GＺ00000000     00.4.8     肆仟元
  208    泛亞銀行               汐止      GＺ00000000     00.4.8     肆仟元
  209    華僑銀行               大安      HＺ00000000     00.6.10    肆仟元
  210    泛亞銀行               桃園      GＺ00000000     00.4.29    肆仟元
  211    泛亞銀行               桃園      GＺ00000000     00.4.29    肆仟元
  212    泛亞銀行               台北      FＺ00000000     00.3.27    肆仟元
  213    泛亞銀行               汐止      FＺ00000000     00.4.1     肆仟元
  214    花蓮區中小企銀         台北市    FＺ00000000     00.3.20    肆仟元
  215    第一銀行               東台北    FＺ00000000     00.3.13    肆仟元
  216    台北銀行               文德      FＺ00000000     00.3.10    肆仟元
三、午○○
  編號     銀  行              分行        發票號碼      日期      金 額
  1     富邦商業銀行           土城       LＺ00000000    00.2.19     肆仟元
  2     富邦商業銀行           汐止       LＺ00000000    00.2.18     肆仟元
  3     台北二信               南港       LＺ00000000    00.2.18     肆仟元
  4     台北二信               內湖       LＺ00000000    00.2.18     肆仟元
  5     華南銀行               內湖       LＺ00000000    00.2.18     肆仟元
  6     台北銀行               文德       LＺ00000000    00.2.18     肆仟元
  7     台北銀行               內湖       LＺ00000000    00.2.18     肆仟元
  8     彰化銀行               內湖       LＺ00000000    00.2.18     肆仟元
  9     彰化銀行              (不詳)      KＺ00000000    00.1.5      肆仟元
 10     彰化銀行               大安       LＺ00000000    00.2.5      肆仟元
 11     大安銀行               汐止       LＺ00000000    00.2.6      肆仟元
 12     台灣銀行               土城       LＺ00000000    00.2.19     肆仟元
 13     (不詳)                (不詳)      KP00000000    (不詳)      肆仟元
 14     (不詳)                (不詳)      KX00000000    (不詳)      肆仟元
 15     萬通商業銀行           汐止       KＺ00000000    00.12.15    肆仟元
 16     萬通商業銀行           汐止       KＺ00000000    00.12.15    肆仟元
 17     萬通商業銀行           汐止       LＺ00000000    00.2.6      肆仟元
 18     富邦銀行               汐止       LＺ00000000    00.2.18     壹仟元
 19     台北二信               南港       LＺ00000000    00.2.18     壹仟元
 20     台北二信               內湖       LＺ00000000    00.2.18     壹仟元
 21     華南銀行               內湖       LＺ00000000    00.2.18     壹仟元
 22     彰化銀行               內湖       LＺ00000000    00.2.18     壹仟元
 23     彰化銀行  土城       KＺ00000000    00.1.5      壹仟元
 24     彰化銀行               大安       LＺ00000000    00.2.5      壹仟元
 25     (不詳)                (不詳)      KM00000000    (不詳)      壹仟元
 26     萬通商業銀行           汐止       KＺ00000000    00.12.15    壹仟元
 27     台北銀行               文德       LＺ00000000    00.2.18     壹仟元
 28     台北銀行               內湖       LV00000000    (不詳)      壹仟元
 29     泛亞商業銀行           汐止       KＺ00000000    00.12.24    壹仟元
 30     泛亞商業銀行           汐止       KＺ00000000    00.12.27    肆仟元
 31     泛亞商業銀行           汐止       LＺ00000000    00.2.6      肆仟元
 32     上海商業銀行           汐止       LＺ00000000    00.2.6      肆仟元
 33     台北銀行               大同       KP00000000    (不詳)      肆仟元
 34     台北銀行               玉成       KＺ00000000    00.12.26    肆仟元
 35     台北銀行               儲蓄部     KＺ00000000    00.12.29    肆仟元
 36     台北銀行               松南       KＺ00000000    00.12.26   肆仟元
 37     台北銀行               松山       KＺ00000000    00.12.24    肆仟元
 38     台北銀行               金華       KＺ00000000    00.12.24    肆仟元
 39     台北銀行               南港       KＺ00000000    00.12.25    肆仟元
 40     台北銀行               基隆路     KＺ00000000    00.12.16    肆仟元
 41     台北銀行               和平       KＺ00000000    00.12.16    肆仟元
 42     台北銀行               和平       LＺ00000000    00.2.5      肆仟元
 43     台北銀行               板橋       KＺ00000000    00.1.5      肆仟元
 44     台北銀行               嘉興       LＺ00000000    00.2.5      肆仟元
 45     華南銀行               板新       KＺ00000000    00.1.9      肆仟元
 45     華南銀行               基隆港口   KＺ00000000    00.12.22    肆仟元
 47     華南銀行               汐止       KＺ00000000    00.12.15    肆仟元
 48     華南銀行               南松山     KＺ00000000    00.12.26    肆仟元
 49     華南銀行               和平       KＺ00000000    00.12.24    肆仟元
 50     華南銀行      基隆       KＺ00000000    00.12.22    肆仟元
 51     華南銀行               松山       KＺ00000000    00.12.26    肆仟元
 52     土地銀行               儲蓄部     KＺ00000000    00.12.24    肆仟元
 53     土地銀行               信義       KＺ00000000    00.12.16    肆仟元
 54     土地銀行              (不詳)      KＺ00000000    00.1.9      肆仟元
 55     土地銀行               土城       KＺ00000000    00.1.5      肆仟元
 56     上海商業儲蓄銀行       內湖       KＺ00000000    00.12.22    肆仟元
 57     彰化銀行               中崙       KＺ00000000    00.12.24    肆仟元
 58     彰化銀行               汐止       KＺ00000000    00.12.18    肆仟元
 59     彰化銀行               汐止       KＺ00000000    00.12.18    肆仟元
 60     彰化銀行               內湖       KＺ00000000    00.12.22    肆仟元
 61     彰化銀行               內湖       KＺ00000000    00.12.22    肆仟元
 62     彰化銀行               大安       KＺ00000000    00.12.24    肆仟元
 63     彰化銀行               東基隆     KＺ00000000    00.12.22    肆仟元
 64     彰化銀行               南港       KM00000000    (不詳)      肆仟元
 65     彰化銀行               南港       KZ00000000    (不詳)      肆仟元
 66     華僑銀行               基隆       KＺ00000000    00.12.22    肆仟元
 67     華僑銀行               儲蓄部     KＺ00000000    00.12.29    肆仟元
 68     華僑銀行               新莊       KＺ00000000    00.1.9      肆仟元
 69     台北二信               南港       KＺ00000000    00.12.15    肆仟元
 70     台北二信               南港       KＺ00000000    00.12.15    肆仟元
 71     台北二信               和平       KＺ00000000    00.12.16    肆仟元
 72     台北二信               和平       KＺ00000000    00.12.16    肆仟元
 73     台北二信               大安       KＺ00000000    00.12.16    肆仟元
 74     台北二信               建成       KＺ00000000    00.12.26    肆仟元
 75     台灣銀行               基隆       KＺ00000000    00.1.3      肆仟元
 76     台灣銀行               南港       KＺ00000000    00.12.18    肆仟元
 77     台灣銀行          南港       KＺ00000000    00.12.18    肆仟元
 78     台灣中小企銀           板橋       KＺ00000000    00.1.9      肆仟元
 79     台灣中小企銀           松山       KＺ00000000    00.12.15    肆仟元
 80     台灣中小企銀           基隆       KＺ00000000    00.12.22    肆仟元
 81     第一銀行               哨船頭     KＺ00000000    00.12.22    肆仟元
 82     第一銀行               汐止       KＺ00000000    00.12.15    肆仟元
 83     第一銀行               南港       KＺ00000000    00.12.23    肆仟元
 84     第一銀行               內湖       LＺ00000000    00.12.18    肆仟元
 85     第一銀行               南松山     KＺ00000000    00.12.26    肆仟元
 86     第一銀行               大同       KＺ00000000    00.12.26    肆仟元
 87     第一銀行               松山       KＺ00000000    00.12.26    肆仟元
 88     台灣中小企銀           永春       KＺ00000000    00.12.26    肆仟元
 89     (不詳)                (不詳)      KP00000000    (不詳)      肆仟元
 90     (不詳)                (不詳)      KＺ00000000    00.12.24    肆仟元
 91     (不詳)                (不詳)      LK00000000    (不詳)      肆仟元
 92     大安商業銀行           基隆路     KＺ00000000    00.12.16    壹仟元
 93     台北銀行               松山       KＺ00000000    00.12.24    壹仟元
 94     台北銀行               金華       KＺ00000000    00.12.24    壹仟元
 95     台北銀行               和平       KＺ00000000    00.12.16    壹仟元
 96     台北銀行               基隆路     KＺ00000000    00.12.16    壹仟元
 97     台北銀行               松南       KＺ00000000    00.12.26    壹仟元
 98     台北銀行               玉成       KＺ00000000    00.12.26    壹仟元
 99     台北銀行               大同       KＺ00000000    00.12.26    壹仟元
 100    台北銀行               嘉興       LK00000000    (不詳)      壹仟元
 101    上海商業儲蓄銀行       汐止       KＺ00000000    00.12.15    壹仟元
 102    上海商業儲蓄銀行       汐止       KＺ00000000    00.12.15    壹仟元
 103    上海商業儲蓄銀行       汐止       KＺ00000000    00.12.15    壹仟元
 104    上海商業儲蓄銀行       內湖       KＺ00000000    00.12.22    壹仟元
 105    彰化銀行               光復       KＺ00000000    00.1.9      壹仟元
 106    彰化銀行               江翠       KＺ00000000    00.1.5      壹仟元
 107    彰化銀行               江翠       KＺ00000000    00.1.5      壹仟元
 108    彰化銀行               東基隆     KＺ00000000    00.12.22    壹仟元
 109    彰化銀行               大安       KＺ00000000    00.12.24    壹仟元
 110    台北二信               建成       KＺ00000000    00.12.26    壹仟元
 111    台北二信               大安       LＺ00000000    00.2.5      壹仟元
 112    台北二信               大安       KＺ00000000    00.12.16    壹仟元
 113    台灣中小企銀           板橋       KＺ00000000    00.1.9      壹仟元
 114    台灣中小企銀          (不詳)      KＺ00000000    00.12.22    壹仟元
 115    台灣中小企銀          (不詳)      KＺ00000000    00.12.29    壹仟元
 116    (不詳)                (不詳)      KP00000000    (不詳)      壹仟元
 117    第一銀行               哨船頭     KＺ00000000   00.12.22    壹仟元
 118    第一銀行               華江       KＺ00000000    00.12.30    壹仟元
 119    第一銀行               汐止       KＺ00000000    00.12.15    壹仟元
 120    第一銀行               華江       KＺ00000000    00.12.30    壹仟元
 121    第一銀行              (不詳)      KＺ00000000    00.1.9      壹仟元
 122    第一銀行               松山       KＺ00000000    00.12.26    壹仟元
 123    第一銀行               大同       KＺ00000000    00.12.26    壹仟元
 124    第一銀行               南松山     KＺ00000000    00.12.26    壹仟元
 125    花蓮區中小企銀        (不詳)      KＺ00000000    00.12.10    壹仟元
 126    第一銀行               內湖       LＺ00000000    00.2.18     壹仟元
 127    第一銀行               南港       KＺ00000000    00.12.23    壹仟元
 128    (不詳)                (不詳)      KY00000000    (不詳)      壹仟元
 129    華南銀行               南松山     KＺ00000000    00.12.26    壹仟元
 130    華南銀行               華江       KＺ00000000    00.1.5      壹仟元
 131    華南銀行               華江       KＺ00000000    00.1.5      壹仟元
 132    華南銀行               基隆港口   KＺ00000000    00.12.22    壹仟元
 133    華南銀行              (不詳)      KＺ00000000    00.12.16    壹仟元
 134    華南銀行               和平       KＺ00000000    00.12.24    壹仟元
 135    華南銀行               松山       KＺ00000000    00.12.26    壹仟元
 136    華南銀行               基隆       KＺ00000000    00.12.22    壹仟元
 137    華僑銀行               板橋       KZ00000000    (不詳)      壹仟元
 138    華僑銀行               儲蓄部     KＺ00000000    00.12.29    壹仟元
 139    華僑銀行               基隆       KＺ00000000    00.12.22    壹仟元
 140    華僑銀行               板橋       KP00000000    (不詳)      壹仟元
 141    台灣中小企銀           永春       KＺ00000000    00.12.26    壹仟元
 142    台灣中小企銀           埔墘       KＺ00000000    00.1.9      壹仟元
 143    富邦商業銀行           土城       KＺ00000000    00.1.5      壹仟元
 144    富邦商業銀行           土城       KＺ00000000    00.1.5      壹仟元
 145    土地銀行               土城       KＺ00000000    00.1.5      壹仟元
 146    土地銀行               板橋       KＺ00000000    00.1.5      壹仟元
 147    土地銀行               板橋       KＺ00000000    00.1.5      壹仟元
 148    土地銀行               儲蓄部     KＺ00000000    00.12.24    壹仟元
 149    台灣銀行               土城       KＺ00000000    00.1.5      壹仟元
 150    台灣銀行               土城       KＺ00000000    00.1.5      壹仟元
 151    (不詳)                (不詳)      KＺ00000000    00.12.24    壹仟元
 152    台北二信               大安       KＺ00000000    00.12.12    肆仟元
 153    台北二信               內湖       KＺ00000000    00.12.12    壹仟元
 154    台北二信               內湖       KＺ00000000    00.12.12    壹仟元
 155    大安銀行               汐止       KＺ00000000    00.12.16    肆仟元
 156    大安銀行               基隆路     KＺ00000000    00.12.16    肆仟元
 157    萬泰銀行               板橋       KＺ00000000    00.1.9      肆仟元
 158    萬泰銀行               板橋       KＺ00000000    00.1.9      肆仟元
 159    萬泰銀行               板橋       KＺ00000000    00.1.9      壹仟元
 160    花蓮企銀               板橋       KＺ00000000    00.12.30    壹仟元
四、戊○○
 編號       銀  行              分行      發票號碼        日期      金 額
 1          台灣中小企銀        基隆      HＺ00000000      00.6.14   肆仟元
 2          上海商業銀行        汐止      HＺ00000000      00.6.14   肆仟元
 3          台灣銀行            南港      HＺ00000000      00.6.7    肆仟元
 4          彰化銀行            仁愛      HＺ00000000      00.6.7    肆仟元
 5          第一銀行            哨船頭    HＺ00000000      00.6.14   肆仟元
 6          泛亞銀行            汐止      HＺ00000000      00.6.7    肆仟元
 7          華南銀行            東湖      HＺ00000000      00.6.7    肆仟元
 8          萬通銀行            汐止      HＺ00000000      00.6.14   肆仟元
五、甲○○
 編號       銀  行              分行      發票號碼        日期      金 額
 1          台灣銀行            基隆      HＺ00000000      00.6.14   肆仟元
 2          彰化銀行            仁愛      HM00000000      (不詳)    肆仟元
 3          合作金庫            基隆      GＺ00000000      00.6.6    肆仟元
 4          上海商業銀行        汐止      GＺ00000000      00.4.21   肆仟元
 5          萬通銀行            汐止      GＺ00000000      00.4.21   肆仟元
 6          華僑銀行           (不詳)     HＺ00000000      00.6.14   肆仟元
六、任冠俊
 編號       銀  行              分行      發票號碼        日期      金 額
 1          (不詳)             (不詳)     GＺ00000000      00.7.17   肆仟元
 2          華南銀行            信維      GＺ00000000      00.7.17   肆仟元
 3          台北銀行            萬華      GＺ00000000      00.4.15   肆仟元
 4          中與銀行            板橋      GＺ00000000      00.4.15   肆仟元
 5          萬泰銀行            松江      GＺ00000000      00.4.25   肆仟元
 6          泛亞銀行            吉林      GＺ00000000      00.4.25   肆仟元
 7          第一銀行            信義EＺ00000000      00.12.16  肆仟元
 8          台北銀行            南門      FＺ00000000      00.3.19   肆仟元
 9          台北銀行            南門      DＺ00000000      00.10.11  肆仟元
七、辛○○
 編號       銀  行              分行      發票號碼        日期      金 額
 1          第一銀行            汐止      EＺ00000000      00.1.31   肆仟元
 2          台灣中小企銀        汐止      EＺ00000000      00.1.31   肆仟元
 3          泛亞銀行            汐止      EＺ00000000      00.1.31   肆仟元
 4          台北銀行            南港      EＺ00000000      00.1.31   肆仟元
 5          台北銀行            文德      EＺ00000000      00.1.31   肆仟元
 6          土地銀行            南港      EＺ00000000      00.1.31   肆仟元
 7          第一銀行            南港      EＺ00000000      00.1.31   肆仟元
八、寅○○
 編號       銀  行              分行      發票號碼        日期      金 額
 1          第一銀行            華江      MＺ00000000      00.4.14   肆仟元
 2          第一銀行            五股      MH00000000      (不詳)    肆仟元
 3          第一銀行            中壢      JＺ00000000      00.9.24   肆仟元
 4          第一銀行            大溪      JＺ00000000      00.9.24   肆仟元
 5          第一銀行            板橋      JＺ00000000      00.9.24   肆仟元
 6          第一銀行            鶯歌      JＺ00000000      00.9.24   肆仟元
 7          (不詳)             (不詳)     JX00000000      (不詳)    肆仟元
 8          (不詳)             (不詳)     HV00000000      (不詳)    肆仟元
 9          (不詳)             (不詳)     JB00000000      (不詳)    肆仟元
10          彰化銀行            南三重    HＺ00000000      00.9.20   肆仟元
11          彰化銀行            土城      JＺ00000000      00.10.21  肆仟元
12          彰化銀行           (不詳)     HR00000000      (不詳)    肆仟元
13          萬泰銀行            三重      JＺ00000000      00.11.10  肆仟元
14          萬泰銀行            土城      JＺ00000000      00.10.28  肆仟元
15          萬泰銀行            中壢      JＺ00000000      00.10.23  肆仟元
16合作金庫            土城      KD00000000      (不詳)    肆仟元
17          (不詳)             (不詳)     HX00000000      (不詳)    肆仟元
18          台北銀行            桃園      HＺ00000000      00.9.12   肆仟元
19          台灣中小企銀        中壢      JＺ00000000      00.10.23  肆仟元
20          台灣中小企銀        中壢      JＺ00000000      00.9.12   肆仟元
21          台灣中小企銀        桃園      JＺ00000000      00.10.23  肆仟元
22          台灣中小企銀        龍      JＺ00000000      00.10.23  肆仟元
23          華南銀行            桃園      JＺ00000000      00.9.12   肆仟元
24          華南銀行            板橋      HＺ00000000      00.9.15   肆仟元
25          土地銀行            三重      HＺ00000000      00.9.20   肆仟元
26          土地銀行            三重      HＺ00000000      00.9.20   肆仟元
27          彰化銀行            中壢      KＺ00000000      00.10.23  肆仟元
28          彰化銀行            中壢      HＺ00000000      00.9.19   肆仟元
29          花蓮區中小企銀      清水      JＺ00000000      00.10.28  肆仟元
30          第一銀行            西壢      JＺ00000000      00.9.24   肆仟元
31          第一銀行            西壢      HＺ00000000      00.9.24   肆仟元
32          第一銀行            土城      MＺ00000000      00.4.24   肆仟元
33          第一銀行            永和      NＺ00000000      00.4.24   肆仟元
34          華南銀行            三峽      MＺ00000000      00.5.15   肆仟元
35          彰化銀行            北三重    MＺ00000000      00.5.18   壹仟元
九、黃春香
 編號       銀  行              分行      發票號碼        日期      金 額
 1          第一銀行            板橋      JＺ00000000      00.10.13  肆仟元
 2          第一銀行            大溪      JＺ00000000      00.9.27   肆仟元
 3          第一銀行            鶯歌      JＺ00000000      00.9.27   肆仟元
 4          第一銀行            五股      JX00000000      (不詳)    肆仟元
 5          第一銀行            五股      JF00000000      (不詳)    肆仟元
 6          第一銀行            西門      JＺ00000000      00.10.2   肆仟元
 7          彰化銀行            三重      JＺ00000000      00.10.13  肆仟元
 8          彰化銀行            南三重    JＺ00000000      00.9.5    肆仟元
 9          彰化銀行            土城      JＺ00000000      00.10.13  肆仟元
10          彰化銀行            三重      JＺ00000000      00.10.8   肆仟元
11          (不詳)             (不詳)     JG00000000      (不詳)    肆仟元
12          (不詳)             (不詳)     JB00000000      (不詳)    肆仟元
13          華南銀行            西門      JＺ00000000      00.10.8   肆仟元
14          華南銀行            西門      JＺ00000000      00.10.13  肆仟元
15          華南銀行            萬華      JＺ00000000      00.10.13  肆仟元
16          華南銀行            萬華      HＺ00000000      00.10.4   肆仟元
17          華南銀行            萬華      JＺ00000000      00.10.13  肆仟元
18          台灣中小企銀        萬華      HＺ00000000      00.10.4   肆仟元
19          台灣中小企銀        萬華      JＺ00000000      00.10.1   肆仟元
20          台灣中小企銀(不詳)     JB00000000      (不詳)    肆仟元
21          (不詳)             (不詳)     JF00000000      (不詳)    肆仟元
22          (不詳)             (不詳)     HY00000000      (不詳)    肆仟元
23          (不詳)             (不詳)     JB00000000      (不詳)    肆仟元
24          (不詳)             (不詳)     JB00000000      (不詳)    肆仟元
25          土地銀行            西三重    JＺ00000000      00.10.8   肆仟元
26          土地銀行            蘆洲      HＺ00000000      00.10.4   肆仟元
27          土地銀行            三重      JＺ00000000      00.9.9    肆仟元
28          土地銀行            三重      KＺ00000000      00.10.8   肆仟元
29          土地銀行            三重      JＺ00000000      00.10.13  肆仟元
30          萬泰銀行            新莊      JＺ00000000      00.9.9    肆仟元
31          萬泰銀行            三重      JＺ00000000      00.9.9    肆仟元
32          萬泰銀行           (不詳)     JＺ00000000      00.9.8    肆仟元
33          花蓮區中小企銀      清水      JＺ00000000      00.9.8 肆仟元
34          花蓮區中小企銀      清水      JＺ00000000      00.9.8    壹仟元
35          彰化銀行            西三重    JＺ00000000      00.10.1   壹仟元
36          彰化銀行            西三重    KＺ00000000      00.10.8   壹仟元
37          彰化銀行            西三重    JＺ00000000      00.10.1   壹仟元
38          彰化銀行            西三重    JＺ00000000      00.10.8   壹仟元
39          萬泰銀行            土城      JＺ00000000      00.9.8    壹仟元
40          萬泰銀行            土城      JＺ00000000      00.9.8    壹仟元
41          第一銀行            五股      HV00000000      (不詳)    壹仟元
十、乙○○
 編號       銀  行              分行      發票號碼        日期      金 額
 1          花蓮中小企銀        清水      HＺ00000000      00.8.26   肆仟元
 2          台灣中小企銀        中壢      JＺ00000000      00.8.14   肆仟元
 3          台北銀行            桃園      JＺ00000000      00.8.16   肆仟元
 4          台灣銀行            樹林      HＺ00000000      00.8.27   肆仟元
 5          (不詳)              桃園      JＺ00000000      00.8.14   肆仟元
十一、庚○○
 編號       銀  行              分行      發票號碼        日期      金額
 1          彰化銀行            南三重    JＺ00000000      00.9.30   肆仟元
 2          華南銀行            板橋      HＺ00000000      00.8.8    肆仟元
 3          華南銀行            萬華      JＺ00000000      00.9.30   肆仟元
 4          土地銀行            三重      JＺ00000000      00.10.1   肆仟元
 5          土地銀行            西三重    JH00000000      (不詳)    肆仟元
 6          (不詳)              (不詳)    JD00000000      (不詳)    肆仟元
 7          第一銀行            板橋      JＺ00000000      00.8.8    肆仟元
 8          第一銀行            土城      HＺ00000000      00.8.9    肆仟元
十二、丙○○
 編號        銀  行             分行      發票號碼        日期      金額
 1          第一銀行            西壢      MＺ00000000      00.5.25   肆仟元
十三、曾慧鋒
 編號
 1          萬泰銀行            土城      FＺ00000000      00.3.28   肆仟元
 2          (不詳)             (不詳)     GR00000000      (不詳)    肆仟元
 3          彰化銀行            土城      JＺ00000000      00.11.7   肆仟元
 4          彰化銀行            土城      GＺ00000000      00.4.8    肆仟元
 5          (不詳)             (不詳)     FＺ00000000      00.3.28   肆仟元
 6          上海銀行            中壢      JＺ00000000      00.10.29  肆仟元
 7          花蓮企銀            清水      JＺ00000000      00.11.7   肆仟元
 8          花蓮企銀            土城      HＺ00000000      00.7.14   肆仟元
 9          華南銀行            樹林      GＺ00000000      00.4.25   肆仟元
 10         華南銀行            板橋      HＺ00000000      00.6.28   肆仟元
 11         華南銀行            板橋      GＺ00000000      00.6.19   肆仟元
 12         華南銀行            板橋      GＺ00000000      00.6.8    肆仟元
 13         (不詳)             (不詳)     HL00000000      (不詳)    肆仟元
 14         第一銀行            雙和      JＺ00000000      00.11.15  肆仟元
 15         第一銀行            板橋      FＺ00000000      00.3.13   肆仟元
 16         第一銀行            華江      HＺ00000000      00.7.16   肆仟元
 17         華南銀行            板橋      GＺ00000000      00.4.11   肆仟元
 18         合作金庫            土城      FＺ00000000      00.3.20   肆仟元
 19         合作金庫            海山      FＺ00000000      00.3.10   肆仟元
 20         合作金庫           (不詳)     FＺ00000000      00.3.26   肆仟元
 21         合作金庫            土城      FＺ00000000      00.3.13   肆仟元
 22         合作金庫            東新莊    FＺ00000000      00.3.10   肆仟元
 23         合作金庫            海山      GＺ00000000      00.4.14   肆仟元
 24         合作金庫            土城      JＺ00000000      00.11.15  肆仟元
 25         合作金庫            土城      JＺ00000000      00.10.27  肆仟元
 26         台灣銀行            土城      GＺ00000000      00.4.8    肆仟元
 27         台灣銀行           (不詳)     FＺ00000000      00.4.11   肆仟元
 28         台灣銀行            樹林      GＺ00000000      00.4.25   肆仟元
 29         萬泰銀行            土城      JＺ00000000      00.11.7   壹仟元
 30         台灣中小企銀        土城      HＺ00000000      00.7.10   壹仟元
 31         花蓮企銀            土城      HＺ00000000      00.7.10   壹仟元
 32         台灣中小企銀        土城      KＺ00000000      00.11.13  壹仟元
 33         中興銀行            板橋      JＺ00000000      00.9.30   壹仟元
 34         彰化銀行            板橋      JＺ00000000      00.9.30   壹仟元
 35         彰化銀行            土城      FＺ00000000      00.3.19   壹仟元
 36         第一銀行            華江      HＺ00000000      00.7.17   壹仟元
 37         華南銀行            板橋      KＺ00000000      00.11.13  壹仟元
 38         華南銀行            板橋      KＺ00000000      00.11.13  壹仟元
 39         華南銀行            板橋      JＺ00000000      00.8.19   貳仟元
 40         華南銀行            三峽      MＺ00000000      00.4.30   肆仟元
 41         第一銀行            華江      MＺ00000000      00.4.24   肆仟元
 42         土地銀行 土城      MＺ00000000      00.4.28   肆仟元
 43         彰化銀行            板橋      MＺ00000000      00.4.17   壹仟元
 44         第一銀行           (不詳)     MF00000000      (不詳)    肆仟元
 45         第一銀行            鶯歌      MＺ00000000      00.4.30   肆仟元
 46         花蓮區中小企銀      清水      MＺ00000000      00.4.24   肆仟元
 47         華南銀行            華江      MＺ00000000      00.4.29   肆仟元
 48         合作金庫            土城      MＺ00000000      00.5.5    肆仟元
 49         合作金庫            土城      MＺ00000000      00.4.24   壹仟元
 50         台灣中小企銀        土城      MＺ00000000      00.4.17   壹仟元
十四、己○○
 編號       銀  行              分行      發票號碼        日期      金 額
 1          台北銀行            大同      HＺ00000000      00.6.17   肆仟元
 2          (不詳)             (不詳)     HH00000000      (不詳)    肆仟元
 3          華南銀行            北投      HＺ00000000      00.6.16   肆仟元
 4          台灣銀行            北投      HH00000000      (不詳)    肆仟元
 5          華南銀行            石牌      GＺ00000000      00.5.15   肆仟元
 6          台北銀行            北投      FＺ00000000      00.5.15   肆仟元
 7          (不詳)             (不詳)     FＺ00000000      00.5.15   肆仟元
 8          台灣銀行            北投      GD00000000      (不詳)    肆仟元
 9          彰化銀行            北門      GＺ00000000      00.5.14   肆仟元
 10         (不詳)             (不詳)     HH00000000      (不詳)    壹仟元
 11         台北銀行            北投      GＺ00000000      00.5.10   壹仟元
 12         華南銀行            石牌      GＺ00000000      00.5.10   壹仟元
 13         台灣銀行            北投      GK00000000      (不詳)    壹仟元
 14         台北銀行            士林      GＺ00000000      00.5.12   壹仟元
 15         台北銀行            社子      GＺ00000000      00.5.13   壹仟元
 16         第一銀行            北投      GＺ00000000      00.5.10   壹仟元
十五、丁○○
 編號       銀  行              分行      發票號碼        日期      金 額
 1          華南銀行            士林      JＺ00000000      00.8.20   壹仟元
 2          華南銀行            士林      JＺ00000000      00.8.20   壹仟元
 3          華南銀行            士林      JＺ00000000      00.8.20   壹仟元
 4          台灣銀行            北投      HR00000000      (不詳)    壹仟元
 5          台灣銀行           (不詳)     HR00000000      (不詳)    壹仟元
 6          台灣銀行           (不詳)     JB00000000      (不詳)    壹仟元
 7          台灣銀行           (不詳)     JB00000000      (不詳)    壹仟元
 8          (不詳)             (不詳)     JB00000000      (不詳)    壹仟元
 9          (不詳)             (不詳)     HR00000000      (不詳)    壹仟元
 10         (不詳)             (不詳)     HR00000000      (不詳)    壹仟元
 11         (不詳)             (不詳)     HR00000000      (不詳)    壹仟元
 12         (不詳)             (不詳)     HR00000000      (不詳)    肆仟元
十六、丙○○
 編號       銀  行              分行      發票號碼        日期      金 額
 1          華南銀行            大同      JＺ00000000      00.8.21   肆仟元
 2          彰化銀行            士林      JＺ00000000      00.8.20   壹仟元
 3          彰化銀行            大同      JＺ00000000      00.8.21   壹仟元
 4          (不詳)             (不詳)     JB00000000      (不詳)    壹仟元
 5          台灣銀行            北投      JB00000000      (不詳)    壹仟元
 6          台灣中小企銀        劍潭      JＺ00000000      00.8.20   壹仟元
 7          台灣中小企銀        劍潭      JＺ00000000      00.8.20   壹仟元
 8          (不詳)             (不詳)     HR00000000      (不詳)    壹仟元
 9          彰化銀行            大同      HＺ00000000      00.8.21   壹仟元
 10         彰化銀行            士林      HＺ00000000      00.8.20   壹仟元
 11         第一銀行            大同      HＺ00000000      00.8.21   壹仟元
 12         第一銀行            北投      HR00000000      (不詳)    壹仟元
 13         台北銀行            大同      HＺ00000000      00.8.21   壹仟元
 14         彰化銀行            建成      HＺ00000000      00.8.21   壹仟元
 15         彰化銀行            建成      JＺ00000000      00.8.21   壹仟元
 16         (不詳)              士林      HＺ00000000      00.8.20   壹仟元
 17         (不詳)              士林      JＺ00000000      00.8.20   壹仟元
十七、壬○○
 編號       銀  行              分行      發票號碼        日期      金 額
 1          (不詳)             (不詳)     JB00000000      (不詳)    壹仟元
 2          華僑銀行            中山      JＺ00000000      00.8.21   壹仟元
 3          華僑銀行            中山      HＺ00000000      00.8.21   壹仟元
 4          華僑銀行            中山      HＺ00000000      00.8.21   壹仟元
 5          彰化銀行            士林      HＺ00000000      00.8.20   壹仟元
 6          彰化銀行            士林      HＺ00000000      00.8.20   壹仟元
 7          台北銀行            福港      HＺ00000000      00.8.20   壹仟元
 8          台北銀行            福港      HＺ00000000      00.8.20   壹仟元
 9          (不詳)             (不詳)     HR00000000      (不詳)    壹仟元
 10         (不詳)             (不詳)     HR00000000      (不詳)    壹仟元
 11         (不詳)             (不詳)     HR00000000      (不詳)    壹仟元
 12         (不詳)             (不詳)     HR00000000      (不詳)    壹仟元
 13         台灣中小企銀        劍潭      HＺ00000000      00.8.20   壹仟元
 14         台灣中小企銀        劍潭      HＺ00000000      00.8.20   壹仟元
 15         彰化銀行            儲蓄部    HＺ00000000      00.8.21   肆仟元
 16         第一銀行            中山      JＺ00000000      00.8.21   壹仟元
 17         第一銀行            中山      HＺ00000000      00.8.21   壹仟元
 18         台灣銀行            圓山      HＺ00000000      00.8.21   壹仟元
 19         台灣銀行            圓山      HＺ00000000      00.8.21   壹仟元
十八、巳○○
 編號       銀  行              分行      發票號碼        日期      金 額
 1          第一銀行            城東      HＺ00000000      00.8.21   壹仟元
 2          第一銀行            城東      HＺ00000000      00.8.21   壹仟元
 3          台北企銀           (不詳)     HＺ00000000      00.8.21   壹仟元
 4          台北企銀           (不詳)     JＺ00000000      00.8.21   壹仟元
十九、黃志偉
 編號       銀  行              分行      發票號碼        日期      金 額
 1          台灣銀行           (不詳)     GM00000000      (不詳)    壹仟元
 2          華南銀行            石牌      GＺ00000000      00.5.26   肆仟元
 3          彰化銀行            士林      GＺ00000000      00.5.26   肆仟元
二十、戊○○
 編號       銀  行              分行      發票號碼        日期      金 額
 1          第一銀行            三重埔    HＺ00000000      00.6.17   肆仟元
 2          台灣區中小企銀      南京東路  HＺ00000000      00.6.3    肆仟元
 3          彰化銀行            三重埔    HＺ00000000      00.6.14   肆仟元
 4          彰化銀行            三重埔    HＺ00000000      00.6.14   肆仟元
 5          土地銀行            蘆洲      HＺ00000000      00.6.16   肆仟元
 6          土地企銀            蘆洲      HＺ00000000      00.6.16   肆仟元
 7          第一銀行       (不詳)     HＺ00000000      00.6.17   肆仟元
 8          第一銀行           (不詳)     HＺ00000000      00.6.17   肆仟元
 9          彰化銀行            吉林      HＺ00000000      00.6.17   肆仟元
 10         台北銀行            中山      HＺ00000000      00.6.11   肆仟元
 11         台北銀行            復興      HＺ00000000      00.6.13   肆仟元
 12         台北銀行            建成      HＺ00000000      00.6.11   肆仟元
 13         台北銀行            復興      HＺ00000000      00.6.13   肆仟元
 14         土地銀行            長安      HＺ00000000      00.6.11   肆仟元
 15         土地銀行            長安      HＺ00000000      00.6.11   肆仟元
 16         華南銀行            石牌      HＺ00000000      00.6.10   壹仟元
二一、子○○
 編號       銀  行              分行      發票號碼        日期      金 額
 1          彰化銀行            長安東路  HＺ00000000      00.6.12   肆仟元
 2          彰化銀行            城內      HＺ00000000      00.6.12   肆仟元
 3          第一銀行            建成      HＺ00000000      00.6.12   肆仟元
 4          泛亞銀行            吉林      HＺ00000000      00.6.11   肆仟元
 5          土地銀行            台北      HＺ00000000      00.6.12   肆仟元
 6          台灣企銀            儲蓄部    HＺ00000000      00.6.11   肆仟元
 7          台灣企銀            儲蓄部    HＺ00000000      00.6.11   肆仟元
 8          台灣中小企銀        吉林      HＺ00000000      00.6.11   壹仟元
二二、壬○○
 編號       銀  行              分行      發票號碼        日期      金 額
 1      第一銀行               (不詳)     HＺ00000000    00.6.18     肆仟元
 2      第一銀行               新莊       GＺ00000000    00.4.26     肆仟元
 3      第一銀行               南台北     HＺ00000000    00.7.10     肆仟元
 4      萬通商業銀行           總行       GＺ00000000    00.7.10     肆仟元
 5      萬通商業銀行           總行       HＺ00000000    00.7.14     肆仟元
 6      萬通商業銀行           士林       HＺ00000000    00.7.14     肆仟元
 7      萬通商業銀行           總行       FＺ00000000    00.4.28  肆仟元
 8      萬太商業銀行           總行       FＺ00000000    00.4.28     肆仟元
 9      萬太商業銀行           建成       FＺ00000000    00.4.28     肆仟元
 10     萬太商業銀行           板橋       FＺ00000000    00.4.28     肆仟元
 11     萬太商業銀行           儲蓄部     FＺ00000000    00.4.28     肆仟元
 12     萬太商業銀行           板橋       GＺ00000000    00.6.14     肆仟元
 13     華南銀行               士林       HＺ00000000    00.7.14     肆仟元
 14     華南銀行               士林       HＺ00000000    00.7.14     肆仟元
 15     華南銀行               忠興       GＺ00000000    00.7.10     肆仟元
 16     土地銀行               忠孝       GＺ00000000    00.7.10     肆仟元
 17     土地銀行               中和       GＺ00000000    00.6.28     肆仟元
 18     土地銀行               中和       HＺ00000000    00.6.28     肆仟元
 19     彰化銀行               雙和       GＺ00000000    00.6.14     肆仟元
 20     誠泰銀行               南京東路   HＺ00000000    00.6.17     肆仟元
 21     華僑銀行     板橋       GV00000000    (不詳)      肆仟元
 22     華僑銀行               (不詳)     GＺ00000000    00.6.13     肆仟元
 23     上海商業儲蓄銀行       南京東路   HＺ00000000    00.6.18     肆仟元
 24     花蓮區中小企銀         永和       HＺ00000000    00.6.18     肆仟元
 25     華南銀行               華江       HＺ00000000    00.7.9      壹仟元
 26     華南銀行               樹林       HＺ00000000    00.6.19     壹仟元
 27     華南銀行               士林       GＺ00000000    00.7.14     壹仟元
 28     華南銀行               士林       GＺ00000000    00.7.14     壹仟元
 29     華南銀行               泰山       GＺ00000000    00.7.12     壹仟元
 30     第一銀行               板橋       HＺ00000000    00.7.12     壹仟元
 31     第一銀行               古亭       GＺ00000000    00.6.17     壹仟元
 32     第一銀行               埔墘       HＺ00000000    00.7.9      壹仟元
 33     第一銀行               建成       HＺ00000000    00.7.2      壹仟元
 34     彰化銀行               北新       HＺ00000000    00.7.2      壹仟元
 35     彰化銀行               江翠       HＺ00000000    00.7.9      壹仟元
 36     台灣中小企銀           中和       HＺ00000000    00.6.30     壹仟元
 37     誠泰銀行               大安       HＺ00000000    00.7.10     壹仟元
 38     誠泰銀行               西園       GＺ00000000    00.7.14     壹仟元
 39     萬通商業銀行           總行       GＺ00000000    00.7.14     壹仟元
 40     萬通商業銀行           士林       GＺ00000000    00.7.14     壹仟元
 41     泰山鄉農會             明志分部   GＺ00000000    00.7.14     壹仟元
 42     泰山鄉農會             泰友分部   GＺ00000000    00.7.12     壹仟元
 43     華僑銀行               新莊       GＺ00000000    00.7.12     壹仟元
 44     大安銀行               忠孝       GＺ00000000    00.6.17     壹仟元
 45     華南銀行               南門       GＺ00000000    00.6.17     壹仟元
 46     華僑銀行               士林       GＺ00000000    00.7.14     壹仟元
 47     華南銀行               延吉       GＺ00000000    00.6.17     壹仟元
 48     彰化銀行         忠孝東路   GＺ00000000    00.6.17     壹仟元
 49     萬太商業銀行           新莊       GＺ00000000    00.7.15     壹仟元
 50     萬太商業銀行           建成       HＺ00000000    00.7.2      肆仟元
 51     萬太商業銀行           三重       HＺ00000000    00.7.5      肆仟元
 52     華南銀行               埔墘       HＺ00000000    00.6.26     肆仟元
 53     華南銀行               忠孝東路   HＺ00000000    00.6.17     肆仟元
 54     大安銀行               忠孝       HＺ00000000    00.6.17     肆仟元
 55     萬通商業銀行           中和       HＺ00000000    00.6.21     肆仟元
 56     華南銀行               南門       HＺ00000000    00.6.17     肆仟元
 57     華南銀行               延吉       HＺ00000000    00.6.17     肆仟元
 58     華南銀行               雙和       HＺ00000000    00.6.18     肆仟元
 59     大安銀行               中和       HＺ00000000    00.6.26     肆仟元
 60     華僑銀行               士林       HＺ00000000    00.7.14     肆仟元
 61     土地銀行               中和       HＺ00000000    00.6.18     肆仟元
 62     第一銀行               古亭       HＺ00000000    00.6.17     肆仟元
 63     誠泰銀行               連城路     HＺ00000000    00.6.21     壹仟元
 64     華南銀行               南永和     HＺ00000000    00.6.18     肆仟元
 65     萬通商業銀行           新莊       GＺ00000000    00.4.22     肆仟元
 66     萬通商業銀行           新莊       GＺ00000000    00.4.22     肆仟元
 67     華南銀行               泰山       FＺ00000000    00.4.22     肆仟元
二三、 辛○○
 編號       銀  行              分行      發票號碼        日期      金 額
 1      合作金庫               大同       HＺ00000000    00.8.7      肆仟元
 2      萬通商業銀行          (不詳)      HＺ00000000    00.8.6      肆仟元
 3      萬通商業銀行           士林       HＺ00000000    00.8.7      肆仟元
 4      萬通商業銀行           士林       HＺ00000000    00.8.7      肆仟元
 5      第一銀行               泰山       HＺ00000000    00.8.6      肆仟元
 6      華南銀行               泰山       HＺ00000000    00.8.6      肆仟元
 7      華南銀行               泰山       GＺ00000000    00.8.6      壹仟元
 8      華南銀行               士林       GＺ00000000    00.8.7      壹仟元
 9      華南銀行               士林       HＺ00000000    00.8.7      壹仟元
 10     華南銀行               士林       HＺ00000000    00.8.7      壹仟元
 11     華南銀行               士林       GＺ00000000    00.8.7      壹仟元
 12     華南銀行               士林       GＺ00000000    00.8.7      壹仟元
 13     萬通商業銀行           總行       HＺ00000000    00.8.7      壹仟元
 14     萬通商業銀行           總行       GＺ00000000    00.8.7      壹仟元
 15     萬通商業銀行           新莊       GＺ00000000    00.8.6      壹仟元
 16     萬通商業銀行           士林       GＺ00000000    00.8.7      壹仟元
 17     第一銀行               建成       HＺ00000000    00.8.7      壹仟元
 18     第一銀行               建成       HＺ00000000    00.8.7      壹仟元
 19     第一銀行               泰山       GＺ00000000    00.8.6      壹仟元
 20     合作金庫               大同    HＺ00000000    00.8.7      壹仟元
 21     華南銀行               士林       GＺ00000000    00.8.7      壹仟元
二四、庚○○
 編號       銀  行             分行       發票號碼        日期      金 額
 1      萬通商業銀行           總行       JＺ00000000    00.9.27     肆仟元
 2      萬通商業銀行           總行       JＺ00000000    00.9.27     肆仟元
 3      萬通商業銀行           士林       JＺ00000000    00.9.27     肆仟元
 4      萬通商業銀行           士林       JＺ00000000    00.9.27     肆仟元
 5      萬通商業銀行          (不詳)      JB00000000    (不詳)      肆仟元
 6      萬通商業銀行          (不詳)      JB00000000    (不詳)      肆仟元
 7      上海商業儲蓄銀行       承德       JＺ00000000    00.9.27     肆仟元
 8      華南銀行               士林       JＺ00000000    00.9.27     肆仟元
二五、卯○○
 編號    銀  行               分行       發票號碼        日期      金 額
 1      萬泰銀行               板橋       HＺ00000000    00.6.28     肆仟元
 2      萬通銀行               新莊       GＺ00000000    00.6.28     肆仟元
 3      萬通銀行               新莊       HＺ00000000    00.6.28     肆仟元
 4      大安銀行               中和       HＺ00000000    00.6.28     肆仟元
 5      萬泰銀行               板橋       HＺ00000000    00.6.28     壹仟元
二六、己○○
 編號       銀  行             分行       發票號碼        日期      金 額
 1      彰化銀行               雙和       HＺ00000000    00.6.30     壹仟元
 2      華僑銀行               新店       HＺ00000000    00.6.30     肆仟元
 3      大安銀行               中和       HＺ00000000    00.6.30     肆仟元
 4      大安銀行               中和       HＺ00000000    00.6.30     肆仟元
 5      土地銀行               中和       HＺ00000000    00.6.30     肆仟元
 6      土地銀行               中和       GＺ00000000    00.6.30     肆仟元
 7      萬通商業銀行           總行       HＺ00000000    00.7.2      肆仟元
 8      萬通商業銀行           總行       GＺ00000000    00.7.2      肆仟元
 9      華僑銀行               泰山       HＺ00000000    00.7.2  肆仟元
 10     台灣銀行               公館       HＺ00000000    00.7.2      肆仟元
 11     上海商業儲蓄銀行       新店       HＺ00000000    00.7.2      肆仟元
 12     上海商業儲蓄銀行       新店       GＺ00000000    00.7.2      肆仟元
 13     華僑銀行               新店       GＺ00000000    00.6.30     肆仟元
 14     華南銀行               埔墘       HＺ00000000    00.7.2      肆仟元
 15     華南銀行               埔墘       HＺ00000000    00.7.2      肆仟元
二七、丑○○
 編號      銀  行              分行       發票號碼        日期      金 額
 1          合作金庫            松山      EＺ00000000      00.12.4   肆仟元
 2          合作金庫            玉成      EＺ00000000      00.12.31  肆仟元
 3          華南銀行            松山      EＺ00000000      00.1.4    肆仟元
 4          合作金庫            松興      EＺ00000000      00.1.4    肆仟元
 5          第一銀行            中崙      EＺ00000000      00.1.4    肆仟元
二八、辰○○
 編號      銀  行              分行       發票號碼        日期      金額
 1         華南銀行            (不詳)     JＺ00000000      00.8.6    肆仟元
 2         土地銀行            民權       JＺ00000000      00.8.7    壹仟元
 3         土地銀行            營業部     JＺ00000000      00.8.7    壹仟元
 4         土地銀行            蘆洲       HＺ00000000      00.8.6    肆仟元
 5         華南銀行            西三重     HＺ00000000      00.8.6    肆仟元
二九、丁○○
編號       銀  行              分行       發票號碼        日期      金 額
 1      華南銀行               埔墘       JＺ00000000    00.8.26     肆仟元
 2      第一銀行               板橋       JＺ00000000    00.8.26     肆仟元
 3      華南銀行               西園       JＺ00000000    00.8.15     肆仟元
 4      華南銀行               雙園       HＺ00000000    00.8.15     肆仟元
 5      華南銀行              (不詳)      HR00000000    (不詳)      肆仟元
 6      華南銀行               板新       HＺ00000000    00.8.2      肆仟元
 7      大安銀行               板橋       HＺ00000000    00.7.26     肆仟元
 8      大安銀行              板橋       HＺ00000000    00.7.26     肆仟元
 9      台北銀行               長安東路   HＺ00000000    00.8.22     肆仟元
 10     台北銀行               永吉       HＺ00000000    00.8.22     肆仟元
 11     合作金庫               南京東路   JＺ00000000    00.8.15     肆仟元
 12     合作金庫               (不詳)     HＺ00000000    00.7.11     肆仟元
三十、甲○○
 1      合作金庫               忠孝       HＺ00000000    00.6.30     肆仟元
 2      合作金庫               台北       HＺ00000000    00.6.30     肆仟元
 3      第一銀行               復興       HＺ00000000    00.6.30     肆仟元
 4      土地銀行               忠孝       HＺ00000000    00.6.30     肆仟元
 5      台灣中小企銀           中山       HＺ00000000    00.6.30     肆仟元
 6      泛亞銀行               儲蓄部     HＺ00000000    00.6.30     肆仟元
 7      台北銀行               忠孝       HＺ00000000    00.6.30     肆仟元
 8      彰化銀行               忠孝東路   HＺ00000000    00.6.30     肆仟元
 9      萬泰商業銀行           儲蓄部     HＺ00000000    00.6.30     肆仟元
 10     華南銀行               延吉       HＺ00000000    00.6.30     肆仟元
 11     第一銀行               東台北     HＺ00000000    00.6.30     肆仟元
 12     台灣中小企銀           忠孝       HＺ00000000    00.6.30     肆仟元
 13     大安銀行               忠孝       HＺ00000000    00.6.30     肆仟元
 14     華南銀行               中興       HＺ00000000    00.6.30     肆仟元


司法院資訊處製作；財團法人民間司法改革基金會備份。
